臺灣桃園地方法院刑事判決　　　　　　 100年度侵訴字第70號
公　訴　人　臺灣桃園地方法院檢察署檢察官
被　　　告　李漢文
上列被告因妨害性自主等案件，經檢察官提起公訴（100 年度偵
字第5238號），本院判決如下：
      主   文
李漢文犯強制猥褻罪，累犯，處有期徒刑壹年。又犯傷害罪，累
犯，處有期徒刑參月。應執行有期徒刑壹年貳月。
      事   實
一、李漢文於（一）民國92年間因收受贓物案件，經臺灣新竹地
    方法院以93年度易字第102 號判決判處有期徒刑5 月確定；
    （二）於93年間因竊盜案件，經本院以93年度壢簡字第360
    號判決判處有期徒刑6 月確定：上開（一）、（二）之罪嗣
    經臺灣新竹地方法院以93年度聲字第817 號裁定應執行有期
    徒刑11月確定；（三）93年間因違反毒品危害防制條例案件
    ，經本院以94年度訴字第669 號判決有期徒刑7 月、7 月，
    應執行有期徒刑1 年確定；（四）於93年間因竊盜案件，經
    臺灣高等法院高雄分院以94年度上易字第378 號判決判處有
    期徒刑1 年8 月確定；（三）、（四）之罪嗣經本院以96年
    度聲減字第1884號裁定就（三）之罪分別減刑二分之一，並
    與（四）之罪合併定應執行刑為有期徒刑2 年確定；上開各
    罪刑經入監接續執行，於96年9 月30日縮刑期滿執行完畢（
    再犯本件構成累犯）。另於97年間因多次竊盜案件，分別經
    本院以97年度易字第834 號判決判處有期徒刑8 月、以97年
    度審易字第1091號判決判處有期徒刑8 月、以97年度易字第
    645 號判決判處有期徒刑4 月、4 月、8 月確定，嗣經本院
    以98年度聲字第275 號裁定應合併執行有期徒刑2 年4 月確
    定，甫於99年8 月29日縮刑期滿執行完畢（於本件均構成累
    犯）。
二、李漢文竟不知悔改，於100 年2 月12日下午4 時30分許，在
    桃園縣中壢市○○路○ 段262 號「中國信託商業銀行」內壢
    分行前，見代號0000-000000 號之女子（79年3 月生，真實
    姓名年籍詳卷，下稱A 女）年輕窈窕，手牽幼兒，不易防備
    ，遂認有機可趁，竟起色心，而基於強制猥褻之故意，違反
    A 女意願，從前方以右掌緊貼A 女之下體，同時以整個手臂
    扣住A 女下半身，使力拖行，至A 女因身體受限、心理驚愕
    未能抗拒，接續以右手掌抓貼A 女下體逾5 秒之久，以此強
    暴之方式，對A 女為強制猥褻得逞。嗣A 女回神以左手抓住
    李漢文左臂，並大聲喊叫「救命！」，李漢文為免被捕，當
    時其主觀上已預見其乃彪形大漢，如用力扭動掙脫A 女抓拉
    ，將導致A 女受傷，竟認為縱使A 女受傷不違背其本意，而
    基於傷害人身體之不確定故意，極力掙脫，果始A 女因其動
    作而受有左手中指開放性傷口、指甲脫落及左手無名指閉鎖
    性脫臼等之傷害。適有巡邏員警賴鳳翎、郭懷清及陳昭漢等
    人經過，遂上前合力追捕，當場將其制伏而查獲。
三、案經A 女訴由桃園縣政府警察局中壢分局報請臺灣桃園地方
    法院檢察署檢察官偵查起訴。
      理   由
壹、證據能力部分：
一、被告李漢文於警詢、偵訊時之供述：對被告本人而言，此一
    被告審判外不利於己之陳述有證據能力，其理由為，按被告
    之自白，非出於強暴、脅迫、利誘、詐欺、疲勞訊問、違法
    羈押或其他不正之方法，且與事實相符者，得為證據。被告
    陳述其自白係出於不正之方法者，應先於其他事證而為調查
    。該自白如係經檢察官提出者，法院應命檢察官就自白之出
    於自由意志，指出證明之方法。刑事訴訟法第156 條第1 項
    、第3 項分別定有明文。本院查，被告於準備程序、審判期
    日對於檢察官所提出其警詢、偵查訊問筆錄之證據能力均不
    爭執，本院亦查無明顯事證足認司法警察、檢察官於製作該
    等筆錄時，有對被告施以法所禁止之不正方法等情事，是被
    告審判外之不利己之陳述筆錄係出於其任意性所製作，具證
    據能力。
二、按被告以外之人於審判外之言詞或書面陳述，除法律有規定
    者外，不得作為證據，刑事訴訟法第159條第1項固有明文。
    惟被告以外之人於審判外之陳述，經當事人於審判程序同意
    作為證據，法院審酌該言詞陳述或書面陳述作成時之情況，
    認為適當者，亦得為證據；當事人、代理人或辯護人於法院
    調查證據時，知有上開刑事訴訟法第159條第1項不得為證據
    之情形，而未於言詞辯論終結前聲明異議者，視為有前項之
    同意，刑事訴訟法第159 條之5 亦有明文。立法意旨在於傳
    聞證據未經當事人之反對詰問予以核實，原則上先予排除。
    惟若當事人已放棄反對詰問權，於審判程序中表明同意該等
    傳聞證據可作為證據；或於言詞辯論終結前未聲明異議，基
    於尊重當事人對傳聞證據之處分權，及證據資料愈豐富，愈
    有助於真實發見之理念，且強化言詞辯論主義，使訴訟程序
    得以順暢進行，上開傳聞證據亦均具有證據能力。經查，本
    案認定事實所引用之本件卷內所有卷證資料（包含人證與文
    書證據、物證等證據），並無證據證明係公務員違背法定程
    序所取得，且檢察官、辯護人及被告於本院審理時對本院提
    示之卷證均未爭執其證據能力，未曾於言詞辯論終結前聲明
    異議，而本院審酌上開證人陳述作成時之情況，均無違法取
    證及證明力過低之瑕疵，亦認以之作為證據為適當，依前揭
    規定說明，自有證據能力。且卷內之文書證據，亦無刑事訴
    訟法第159 條之4 之顯有不可信之情況與不得作為證據之情
    形，復與本案事實具有自然關聯性，亦無事證足認有違背法
    定程序或經偽造、變造所取得之情事，從而，依刑事訴訟法
    第159 條至159 條之5 之規定，本案以下認定事實所引用之
    證據（包含人證與文書證據、物證等證據），均有證據能力
    ，合先敘明。
貳、實體部分
一、訊據被告李漢文矢口否認上開犯行，諉稱：「本案我真的是
    一點印象都沒有，案發隔天員警做筆錄時，員警才告訴我犯
    何案，我才知道我犯了什麼案件」云云。
二、惟查：
（一）客觀事實之認定：
    1.證人A女於本院結證陳稱：「... 我跟表妹都是頭戴全罩
      式安全帽及口罩，正要踏進銀行門口時，我的右眼餘光看
      到我右邊有一個不明男子走上前，身穿咖啡色的衣服，左
      手微彎，很像放口袋，當我進入門口時，該男子用右手掌
      心貼住我的下體，並且扣住我的身體，讓我無法行動，而
      我重心偏離，且該名男子手掌心超過五秒沒有離開我的下
      體，此時我左手抓著嫌犯的左臂，並大叫救命，但是嫌犯
      想逃，我抓的更用力，此時我看見三位員警衝上前，因為
      嫌犯想逃，我抓不住，所以手放開，警察也直接壓制該名
      男子，並詢問我發生何事，有無受傷，我說我被摸了，我
      再看我的左手無名指，扭曲變形，我的中指指甲斷裂流血
      ，此時該名男子，還辱罵三字經，說喝酒，還跟警員說摸
      一下又不會怎麼樣，此時我跟警員說我可否通知我的家人
      ，女警說可以，並且觀察我的傷勢，幫我叫救護車，等就
      醫完畢後，我就直接到內壢派出所。」、「（問：你方稱
      過程中被告有扣住你的身體，讓你無法行動，重心偏離，
      你所謂的被告扣住你的身體，被告如何扣住你的身體？）
      被告右手掌心直接貼著我的下體，右手臂整個勾住我的下
      半身，我才會重心偏離，抓住被告。」、「被告是直接觸
      碰我的下體，手掌心整個貼著我的下體，我當時還牽著一
      名三歲小孩。」、「（問：你方稱該名男子用右手的手掌
      心貼住你的下體，並用右手手臂整個扣住你的下半身，要
      將你往他的前方拖行？）是。」、「（問：在這個過程中
      ，你是如何反應？我根本沒有辦法反應，我完全被被告限
      制行動，無法講話，因為發生的時間太快了，我直到重心
      偏離，抓住被告以免讓我自己摔倒時，我才大聲呼叫救命
      。」、「（問：你說被告用手掌心貼著你的下體，在當時
      被告有無抓或捏的其他施力動作？）被告是緊貼著，而且
      蠻用力的。」、「我當時沒有辦法行動。因為我左手還牽
      著一個小孩。」、「（問：你方稱被告有扣住你的身體，
      讓你無法動彈，當時被告的手掌心是否仍緊貼著你的下體
      ？）是，被告手一直貼著我的下體。」；「（問：你方稱
      你手指後來有受傷，你的傷勢如何造成？）應該是我抓住
      被告，被告想要掙脫，我過度用力才脫臼的。」、「（問
      ：你呼喊救命時，被告反應如何？）被告馬上要逃跑，所
      以我抓被告抓得更緊。」等語明確（見本院卷第64頁至第
      66 頁 ），與其警詢、偵訊時指述均相一致（見偵查卷第
      26 頁 至第27頁、第60頁至第61頁），無任何矛盾齟齬之
      處，當可憑採。
    2.而證人A 女於遭強制猥褻後，抓住被告李漢文，因其掙脫
      受有：1.左手指開放性傷口，指甲脫落。2.左無名指閉鎖
      性脫臼等之傷害，亦有衛生署桃園醫院診斷證明書在卷足
      憑（見偵查卷第78頁彌封袋）。
    3.證人賴鳳翎於偵訊及本院審理中亦證稱：100 年2 月12日
      下午4 時30分在中國信託內壢分行前查車，聽到有1 名女
      生突然大喊救命有人摸我，伊當時跟警員陳昭漢一起上前
      攔住該名男子，並將該名男子制伏在地上，伊就過去詢問
      該女子發生何事，該名女子說他被該名男子摸下體，還要
      把被害人往前扯，被害人要抵抗時，手指有受傷，就幫他
      叫救護車等語（偵查卷第71頁，本院卷第66頁反面），核
      與證人陳昭漢、郭懷清於偵訊時結證情節相符（見偵查卷
      第71頁）。
    4.參以被告李漢文於警詢時已坦承徒手撫摸A 女下體等語（
      見偵查卷第9 頁）。
    5.此外，並有案發當下監視器翻拍照片2 張在卷可佐（偵查
      卷第64頁），依畫面所示，被告確有以右手伸往A 女下體
      之情節。
    6.互核前述事證，足認被告李漢文確有客觀上強制猥褻、傷
      害之行為明確。
（二）被告李漢文雖迭以：當日喝酒醉，沒有印象發生此事，是
      酒醒後員警告知才知闖禍，被告李漢文於本件犯行前之於
      100 年2 月11日晚上，固自承有飲用酒精類飲料，核與證
      人賴鳳翎、陳昭漢並證稱：有聞到被告身上有酒味等語相
      符（見偵查卷第71頁、本院卷第67頁反面），被告李漢文
      辯稱其於本件行為前有飲酒等語，雖可採信，然查：
    1.證人A 女證稱：「（問：當時被告對外界狀況的判斷意識
      是否很正常？）被告看到我叫救命，被告就要跑了，所以
      被告的意識是很清楚的，而且警察壓制被告時，被告也很
      清楚地告知警員他叫什麼名字，住在何處。」等語（見本
      院卷第65頁），核與證人賴鳳翎先後於偵訊、本院審理時
      結證：「我抓住該名男子時，就問他為何要摸，該名男子
      就說「摸一下又不會怎樣」，該名男子意識很清楚，知道
      他在做什麼」、「（問：你在逮捕的過程中，有無跟被告
      對話過，或有無聽到被告說什麼？）我們逮捕被告之後，
      我有先問被告年籍資料，被告告訴我他的名字及身分證字
      號及住所，被告當時身上有酒味，被告就大喊我只是喝了
      一點酒，摸一下有什麼關係。」、「（所以被告當時意識
      狀況是否很清楚？）應該是很清楚，因為被告知道自己的
      身分證字號，都說得出來。」等語相符（見偵查卷第71頁
      ，本院卷第67頁），已見被告於事跡敗露後，對於員警詢
      問其年籍等節，均能為記憶及清楚敘述，並回應「摸一下
      又不會怎樣」之語企圖脫免其責，是其遭捕當時為神智清
      楚。
    2.又審視本案被害人當時被害環節，其手牽幼兒，其情狀難
      以防備他人肢體不法侵襲，而被害人年輕窈窕，被告李漢
      文復能「精準」伸向、「持續」緊貼A 女下體，應見被告
      李漢文案發前已檢視過相關情狀，因而擇定A 女為對象，
      並刻意為手貼A 女下體之行為，顯見其主觀不法意識明確
      。
    3.而被告李漢文於司法警察詢問時，明白陳述「以徒手撫摸
      」A 女下體等語（見偵查卷第9 頁），亦見其所辯完全無
      記憶並不可採。
    4.是被告李漢文固有於本件犯行前飲酒，但本院以被告為何
      選定A 女為犯案對象及案發前後之行為舉止表現、犯案過
      程、與犯後之應對之舉措等情節，參以被告李漢文於實施
      本件犯行時雖有飲酒但並未達到有酒醉神智不清之程度等
      諸情形，綜合判斷而認定被告李漢文於行為時未達到不能
      辨識其行為違法或欠缺依其辨識而行為之能力或有顯著減
      低之程度。抑且，縱使被告李漢文於行為前已有飲酒至酒
      醉意識不清，然被告明知或可預見飲酒可能致其意識障礙
      、情緒控制較差，仍因故意或過失飲酒，而自行招致上述
      之狀態，顯見被告飲酒前，可理解其飲酒後可能發生之效
      果及對自身行為產生影響，惟仍於飲酒後而為本件犯行為
      ，因此該行為係因被告故意或過失自行招致，依刑法第19
      條第3 項規定，尚難以被告於本案行為前有飲酒等情，減
      輕其刑。
（三）再查被告李漢文係一魁梧男子，在A 女以手抓拉其手臂，
      防其逃逸時，可預見如其用力掙脫將致A 女手部受傷，竟
      仍執意為之，並不違背其本意，其有傷害人身體之不確定
      故意甚明。
（四）綜上，被告李漢文所犯強制猥褻、傷害之主、客觀不法要
      件均已具備，被告所辯核屬卸責之詞，不足採信，被告所
      犯事證明確，應依法論科。
三、論罪科刑部分：
（一）按猥褻，係指姦淫以外，足以刺激或滿足性慾之色情行為
      而言；再者，女性下體私處係屬其重要性特徵部位，皆以
      衣著覆蓋遮隱之處，而非他人所得任意碰觸，亦非我國一
      般正常社交禮儀下所得碰觸，如被害人A 女下體部位，未
      經本人同意，而任由他人刻意加以碰觸，足以引起本人嫌
      惡之感，應認係身體私密處無疑；又他人若未經本人同意
      而任意侵犯女性私密處之下體，該觸摸下體者顯係為刺激
      或滿足其性慾，應認屬猥褻之行為，洵堪認定。再查88年
      4 月21日修正前刑法第224 條第1 項之構成要件，原規定
      「對於男女以強暴、脅迫、藥劑、催眠術或他法，至使不
      能抗拒而為猥褻之行為」，而所謂「他法」，依當時規定
      固指類似於強暴、脅迫、藥劑、催眠術或與之相當之方法
      。惟於88年4 月21日修正時，已修正為「對於男女以強暴
      、脅迫、恐嚇、催眠術或其他違反其意願之方法，而為猥
      褻之行為者（修正後僅有一項）」，依立法理由說明，係
      以原條文之「至使不能抗拒」，要件過於嚴格，容易造成
      受侵害者，因為需要「拚命抵抗」而致生命或身體方面受
      更大之傷害，故修正為「違反其意願之方法」（即不以「
      至使不能抗拒」為要件）。則修正後所稱其他「違反其意
      願之方法」，應係指該條所列舉之強暴、脅迫、恐嚇、催
      眠術以外，其他一切違反被害人意願之方法，妨害被害人
      之意思自由者而言，不以類似於所列舉之強暴、脅迫、恐
      嚇、催眠術等相當之其他強制方法，足以壓抑被害人之性
      自主決定權為必要，始符立法本旨（最高法院97年度第5
      次刑事庭會議決議參照）。換言之，刑法第224 條修正後
      ，已經明文揭示擴張強制猥褻行為適用之範圍，自不待言
      。又性騷擾防治法第25條所規定之強制觸摸罪，係指行為
      人對於被害人之身體為偷襲式、短暫性之不當觸摸行為，
      而不符刑法第224 條強制猥褻罪之構成要件，始足當之（
      參最高法院97年度台上字第4621號判決要旨）。查被告李
      漢文於前揭時地見被害人A 女年輕窈窕，且手牽幼兒，不
      易防備，即從前方以右掌緊貼A 女之下體，同時以整個手
      臂扣住A 女下半身，使力拖行，至A 女因身體受限、心理
      驚愕未能抗拒，接續以右手掌抓貼A 女下體逾5 秒之久等
      情，依社會通念，在客觀上足以引起一般人之性慾，主觀
      上亦可滿足被告之性慾，且此舉顯然係屬違反被害人意願
      之強暴方法，致被害人性自主決定權受侵害，而被害人於
      受害時，有大聲呼救之舉措，已意識到遭被告侵犯之情狀
      ，與性騷擾情節輕微，而於被害人察覺性自主決定權受到
      侵害時，行為人行為已終了，無壓抑被害人意志之性騷擾
      行為，迥然不同。是以，被告上開行為當屬強制猥褻行為
      ，而非性騷擾行為至明。起訴書認被告此部分係犯性騷擾
      防治法第25條第1 項之意圖性騷擾，趁人不及抗拒而為觸
      摸其身體隱私處罪，尚有未洽，惟業據蒞庭檢察官迭於本
      院100 年7 月7 日準備程序及100 年12月20日審判程序時
      當庭更正起訴法條，復經本院依刑事訴訟法第95條之規定
      ，當庭告知被告更正後之所犯罪名，俾使其得行使訴訟上
      之防禦權，是起訴法條既業經檢察官自行更正，自無庸變
      更起訴法條，附此敘明。
（二）核被告所為，係犯刑法第224 條之強制猥褻罪及同法第27
      7 條第1 項之普通傷害罪。查被告之傷害行為係在其強制
      猥褻行為完結之後業據被害人證述明確（見本院卷第65頁
      反面至第66頁），應見被告為傷害行為，已在其強制猥褻
      行為完結後之後，不包括在強制猥褻之罪質中，應認另行
      起意，已彰彰甚明，與所犯強制猥褻罪，應予分論併罰，
      公訴檢察官認為包含在強制猥褻行為內，容有誤會。另被
      告有如事實欄一、所載犯罪科刑及執行完畢之情形，此有
      臺灣高等法院被告前案紀錄表1 份在卷可參，其於有期徒
      刑執行完畢後，五年內故意再犯本案有期徒刑以上之二罪
      ，均為累犯，應依刑法第47條第1 項規定加重其刑。爰審
      酌被告為逞一己私慾，仗勢酒意，於光天化日下，罔顧告
      訴人A 女性自主權利，而膽敢強行對其為強制猥褻行為，
      更不顧A 女身體安危，強行掙脫而致A 女受傷，對告訴人
      A 女人格及身心產生相當之負面影響，並嚴重危及社會治
      安風氣，行為惡劣，而犯後虛詞狡辯，未見悔意，復未能
      與A 女達成和解，尋求原諒。並斟酌其犯罪之動機、目的
      、手段、生活狀況、智識程度等一切情狀，各量處如主文
      所示之刑，並定其應執行之刑，以示警戒。
據上論斷，依刑事訴訟法第299 條第1 項前段，刑法第224 條、
第277 條第1 項、第47條第1 項、第51條第5 款，刑法施行法第
1 條之1 第1 項、第2 項前段，判決如主文。
本案經檢察官劉哲嘉到庭執行職務。
中    華    民    國    100   年    12    月    30    日
                  刑事第九庭 審判長  法  官  吳為平
                                     法  官  廖建傑
                                     法  官  黃俊華
以上正本證明與原本無異。
如不服本判決應於收受判決後10日內向本院提出上訴書狀，並應
敘述具體理由。其未敘述上訴理由者，應於上訴期間屆滿後20日
內向本院補提理由書( 均須按他造當事人之人數附繕本) 「切勿
逕送上級法院」。
                                    書記官  張懿昀
中    華    民    國   101    年    1     月    2     日
附錄本件論罪科刑法條：
◎中華民國刑法第224條
（強制猥褻罪）
對於男女以強暴、脅迫、恐嚇、催眠術或其他違反其意願之方法
，而為猥褻之行為者，處 6 月以上 5 年以下有期徒刑。
◎ 中華民國刑法第277條
（普通傷害罪）
傷害人之身體或健康者，處 3 年以下有期徒刑、拘役或 1 千元
以下罰金。
犯前項之罪因而致人於死者，處無期徒刑或 7 年以上有期徒刑
；致重傷者，處 3 年以上 10 年以下有期徒刑。